臺灣新竹地方法院交通事件裁定　　　　 93年度交聲字第238號
移
聲明異議人
即受處分人　乙○○
上列受處分人因違反道路交通管理處罰條例案件，對於交通部公
路總局新竹區監理所新竹市監理站於中華民國93年11月26日所為
之裁決（原處分：竹監三字第裁51-E00000000號），聲明異議，
本院裁定如下：
    主    文
異議駁回。
    理    由
一、按受處分人，不服第 8條主管機關所為之處罰，得於接到裁
    決書之翌日起二十日內，向管轄地方法院聲明異議；又交通
    法庭認為聲明異議無理由者，應以裁定駁回之，道路交通管
    理處罰條例第87條第 1項、道路交通案件處理辦法第19條，
    分別定有明文。
二、次按機器腳踏車駕駛人行駛於道路時，使用手持式行動電話
    進行撥接或通話者，處新臺幣（下同）1,000元罰鍰，道路
    交通管理處罰條例第31條之1第2項亦有明文。
三、原裁決意旨略以：受處分人即聲明異議人乙○○駕駛其所有
    之車號BE5-105號重型機車，於民國93年11月10日下午2時29
    分許，行經新竹市○○路、北大路口，因使用手持式行動電
    話進行撥接通話，為新竹市警察局交通隊掣單舉發「行駛中
    使用手持式行動電話撥接」之竹市警交字第E00000000號舉
    發違反道路交通管理事件通知單，異議人乙○○於上開違規
    通知單所載應到案時間內向原處分機關提出申訴，並經原處
    分機關函請原舉發單位調查結果，仍認受處分人有前述違規
    行為，原處分機關遂於93年11月26日以聲明異議人乙○○違
    反道路交通管理處罰條例第31條之1第2項之規定裁處罰鍰1,
    000元。
四、聲明異議意旨略以：聲明異議人即受處分人乙○○坦承有於
    93年11月10日下午2時29分許駕駛車號BE5-105號重型機車，
    行經中正路、北大路口並被警員攔下直稱我騎機車講行動電
    話，然當時員警是站在我面前，我怎麼會笨到講電話給員警
    抓？事實上是我在北大路要左轉中正路前，因為接到老闆打
    來的一通電話，所以我先把車子停在路邊講完電話才上路，
    後來口袋裡的電話可能沒有放好，所以我伸手把電話從口袋
    拿出來要放好，可能因為我拿電話的動作比較大，警察認為
    我是在講電話中，才將我攔下，但當時我並沒有使用手機通
    話云云。
五、本院之認定：
(一)、經查，
  １．聲明異議人乙○○坦承有於93年11月10日下午2時29分許
      駕駛車號BE5-105號重型機車行經新竹市○○路，在左轉
      中正路時被警員攔下之事實，並於本院訊問其當時狀況時
      先稱：「我在北大路要左轉中正路前，因為接到老闆打來
      的一通電話，所以我先把車子停在路邊講完電話才上路，
      後來口袋裡的電話可能沒有放好，所以我伸手把電話從口
      袋拿出來要放好，可能因為我拿電話的動作比較大，警察
      認為我是在講電話中，才將我攔下，但當時我並沒有使用
      手機通話」等語（見本院卷第20頁正反面、94年1月27 日
      訊問筆錄第1、2頁）後；
  ２．再，經訊問證人即開單告發本件違規行為之員警甲○○，
      其對於取締本件違規行為之過程則在庭證稱：當時我與同
      事羅小隊長一起在新竹市○○路、北大路口之中正路上靠
      近中國信託的北大教堂前執行勤務，羅小隊長站在我的前
      方約五公尺，我看到異議人從北大路左轉到中正路的時候
      還在用行動電話講電話，羅小隊長就伸手攔他要取締他的
      時候，他就馬上把行動電話放回他的口袋內，我也立即上
      前，他停下來後，我同事就問他怎麼騎車還在講電話？他
      說他沒有戴手錶，是在看時間，我同事反問他說，看時間
      怎麼把電話放在耳朵邊？所以我們就請他出示證件，要舉
      發他等語（見同上訊問筆錄第2頁）。異議人對證人所言
      並無意見，經質疑其所述為何與證人不同時，其答稱：「
      我忘記了，我當時是這麼跟警察說沒錯。」（見同上訊問
      筆錄第4頁），異議人前後陳述不一，已有可疑之處。
  ３．又，異議人於事後雖坦承於被攔下時雖係跟員警說是要看
      時間才拿出行動電話，經本院當庭勘驗異議人所使用之
      BENQ牌行動電話，為掀蓋式樣，其外殼上並無小螢幕可以
      顯示時間，有勘驗筆錄在卷，異議人卻堅稱自己當時沒有
      把手機掀開來看（見同上訊問筆錄第5頁）。惟，目前市
      售之掀蓋式行動電話，在外殼上若無設有小螢幕，則一定
      必須將手機掀開方能由上蓋內部之螢幕上得知時間等訊息
      ，此為當然之理，異議人此部分之辯解顯不合理而不足採
      信。
(二)、次查，
  １．聲明異議人於案發時所使用之行動電話為0000000
      ＸＸＸ號（詳卷），已據其確認在卷，經本院向中華電信
      股份有限公司新竹營運處調取異議人使用之上開門號行動
      電話於93年11月10日之雙向通聯紀錄後發現，於當日下午
      2 點25分44秒、2點34分9秒，分別有18秒、86秒之受話紀
      錄，其發話號碼分別為（03）0000000、（03）0000000號
      ，通話起點之基地臺亦位於新竹市○○路225號、同市○
      ○路105號，有中華電信股份有限公司雙向通聯資料查詢
      紀錄附於本院卷第12至14頁可佐，復經聲明異議人當庭坦
      承有上開通話之事實，並表示該二通電話即為公司所撥出
      、自己於當天駕駛機車時亦未使用耳機等情在卷。
  ２．本件聲明異議人遭取締之違規時間固為當日下午2時29分
      ，已記載在新竹市警察局舉發違反道路交通管理事件通知
      單上（見本院卷第7頁），與上開通聯紀錄所顯示異議人
      的通話時間約有四分鐘之差，惟，經訊問證人甲○○，其
      就舉發單上違規時間是如何寫上的問題答稱：當時我與同
      事羅小隊長二人一組執勤，小隊長把他攔下來的時候，我
      就看一下我的手錶，手錶當時是2點29分，所以我就在舉
      發單上寫這個時間違規，我的手錶平常並沒有特別去對時
      ，應該是標準時間等語（見本院卷第21頁、94年1月27日
      訊問筆錄第3頁）。
    衡諸常情，一般人手錶所設定之時間，若無經常對時之習慣
    ，參以手錶本身品質因素，與中原標準時間有些許差異乃極
    為常見，況且通聯記錄上的時間亦是中華電信股份有限公司
    之電腦所顯示之時間，亦可能與中原標準時間有所誤差，是
    以異議人上開二受話紀錄之通話時間與員警舉發其違規時間
    之歧異，應純係因舉發員警手錶所設定時間與中原標準時間
    不符所致，且兩者間亦僅有四分鐘之差距，若二者間一個較
    快、一個較慢，確有上開情形發生之可能，此誤差尚屬合理
    。
(三)、再查，異議人於本院問及其為何不等到到達目的地後再回撥
    電話反而在騎機車時接電話？其答稱：因為對方一直打，而
    且我是做業務的人，隨時要保持聯絡，我不可能在到達目的
    地後，再回撥電話等語。衡情，以異議人平日即係以業務員
    為職業，並在電話進來時有隨時隨地立刻接聽行動電話之習
    慣，參以上開舉發單所舉發之時、地係於93年11月10日下午
    2時29分在新竹市○○路、北大路口，對照當日異議人通聯
    紀錄中，於下午2時25分44秒、2時35分9秒分別有受話紀錄
    及受話時之基地臺分別在同市○○路225號、中正路105號觀
    之，異議人應確實有在前揭時、地駕駛機車行駛道路中使用
    手持式行動電話通話，異議人辯稱當時在查看時間或者將手
    機拿起來放好等，無非避重就輕推卸之詞，不能採信，本件
    異議人應確有於行駛中使用手持式行動電話接聽電話之行為
    ，洵堪認定。
六、綜上所述，聲明異議人確有於前揭時、地於行駛道路時，使
    用手持式行動電話進行撥接電話之違規行為，從而原處分機
    關依上開道路交通管理處罰條例第31條之1第2項，裁處受處
    分人罰鍰1,000元，並無違誤。是本件聲明異議人之異議為
    無理由，自應將其異議駁回。
七、據上論斷，應依道路交通案件處理辦法第19條，裁定如主文。
中　　華　　民　　國　　94　　年　　2 　　月　　16　　日
                        交通法庭法  官  遲中慧
以上正本證明與原本無異。
如不服本裁定，應於裁定送達後五日內向本院提出抗告狀。
中　　華　　民　　國　　94　　年　　2 　　月　　16　　日
                                書記官  江靜玲
